---
title: Relatório de Clientes
author: Divisão de BI do Banpará
date: \today
params:
  logo: logoBPRed.png
  cover: cover.png
  iblue: 2b4894
  igray: d4dbde
documentclass: article
fontsize: 10
papersize: a4paper
output: 
  IReports::businessReport:
    keep_tex: TRUE
    latex_engine: xelatex
    resetStyleFiles: FALSE
header-includes:
  - \usepackage[brazil]{babel}
  - \newcommand{\logo}{`r gsub("_", "\\_", params$logo)`}
  - \newcommand{\cover}{`r gsub("_", "\\_", params$cover)`}
  - \newcommand{\iblue}{`r params$iblue`}
  - \newcommand{\igray}{`r params$igray`}
include-before:
  - \renewcommand{\contentsname}{Relatório de Clientes}
  - \renewcommand{\pagename}{Página}
---



```{r setup, include = FALSE}
# packages
library(dplyr)
library(knitr)
library(xtable)
library(ggplot2)

# settings
knitr::opts_chunk$set(echo = FALSE, message = FALSE, warning = FALSE)
```

\maketitle
\tableofcontents
\addcontentsline{toc}{section}{Sumário}
\clearpage

\section{Status da Carteira}
Sed ut perspiciatis unde omnis iste natus error sit voluptatem accusantium doloremque laudantium, totam rem aperiam, eaque ipsa quae ab illo inventore veritatis et quasi architecto beatae vitae dicta sunt explicabo. Nemo enim ipsam voluptatem quia voluptas sit aspernatur aut odit aut fugit, sed quia consequuntur magni dolores eos qui ratione voluptatem sequi nesciunt. Neque porro quisquam est, qui dolorem ipsum quia dolor sit amet, consectetur, adipisci velit, sed quia non numquam eius modi tempora incidunt ut labore et dolore magnam aliquam quaerat voluptatem. Ut enim ad minima veniam, quis nostrum exercitationem ullam corporis suscipit laboriosam, nisi ut aliquid ex ea commodi consequatur? Quis autem vel eum iure reprehenderit qui in ea voluptate velit esse quam nihil molestiae consequatur, vel illum qui dolorem eum fugiat quo voluptas nulla pariatur?

\subsection{Deixando os Competidores para trás}
At vero eos et accusamus et iusto odio dignissimos ducimus qui blanditiis praesentium voluptatum deleniti atque corrupti quos dolores et quas molestias excepturi sint occaecati cupiditate non provident, similique sunt in culpa qui officia deserunt mollitia animi, id est laborum et dolorum fuga. Et harum quidem rerum facilis est et expedita distinctio. 

\section{Resultados Operacionais}

```{r results = "asis", warning=FALSE, message=FALSE}
tab <- xtable(head(iris, n = 20), align = "|C|C|C|C|C|C|")

addtorow <- list()
addtorow$pos <- list()
addtorow$pos[[1]] <- -1
addtorow$command <- c("\\rowcolor{igray}")

print(tab,
      include.rownames = FALSE,
      tabular.environment = "tabularx",
      width = "\\textwidth",
      comment = FALSE,
      add.to.row = addtorow)
```

```{r, results = 'asis'}
data("cars")
cars_by_cyl <- mtcars %>% group_by(cyl) %>%
                  summarise(media_mpg = mean(mpg, na.rm = TRUE)
                            )
tb_cars <- xtable(cars_by_cyl )
addtorow <- list()
addtorow$pos <- list()
addtorow$pos[[1]] <- -1
addtorow$command <- c("\\rowcolor{igray}")

print(tb_cars,
      include.rownames = FALSE,
      comment = FALSE,
      add.to.row = addtorow)

```



Arma virumque cano, Troiae qui primus ab oris

italiam, fato profugus, Laviniaque venit

litora, multum ille et terris iactatus et alto

vi superum saevae memorem Iunonis ob iram;

multa quoque et bello passus, dum conderet urbem,

inferretque deos Latio, genus unde Latinum,

Albanique patrēs, atque altae moenia Romae.




Musa, mihi causas memora, quo numine laeso,

quidve dolēns, regina deum tot volvere casus

insignem pietate virum, tot adire labores 

impulerit. Tantaene animis caelestibus irae?



Este gráfico abaixo é apenas um exemplo do que podemos fazer utilizando o RMD.

```{r, echo=FALSE,fig.dim=.5}
g1 <- ggplot(iris, aes(x = Sepal.Length, y = Petal.Length)) + 
geom_point() +
ggtitle("Relação entre tamanho da Pétala e o tamanho da Sépala") +
labs(x="sTamanho da Sépala", y="Tamanho da Pétala")
plot(g1)
```




