---
title: 'Caderno de Exercícios'
subtitle: 'Introdução ao Tratamento de dados em R'
author: "Sergio Rivero"
date: '`r format(Sys.time(), "%d de %B, %Y")`'
output:
  html_document:
    highlight: tango
    theme: cosmo
    number_sections: true
    toc: true
---

-----------

# Exercícios

Este é o caderno de exercícios. 

Este material vai ser ampliado na medida em que você for fazendo os exercícios em sala de aula.

O arquivo Rmd, testado e funcionando será utilizando para a avaliação da aprendizagem no final do curso.

Este arquivo deve ser entregue, ao final do curso para rivero@ufpa.br

--------

```{r, echo=FALSE}

library(knitr)
library(xtable)


```




## Exercício Aula 1

### Definindo o *Working directory*

**1) Baseado no que foi visto em sala de aula responda**

a) Em que diretório está o seu R agora ?

```{r, echo=TRUE}
getwd()
```

b) Altere seu diretório e repita o procedimento anterior

```{r eval=FALSE,  results= 'hide', echo= FALSE}
setwd("diretório que deseja definir")
getwd()
```

c) Quais elementos estão no seu ambiente de trabalho ?
```{r, results='hide', echo=FALSE}
x = c(1,2,3,4,5,6,7,8,9,10)
```

```{r eval=TRUE, results= 'show', echo= TRUE}
ls()
```

### O R como calculadora

**Calcule as seguintes operações:**

a) $\frac{2}{36}$
```{r,echo=TRUE,results='markup'}
2/36
```


b) $4 \times 8$


c) $5\times76$


d) $2^{9}$



e) $e^{2}$


f) $log7$


g) $ln{25}$



h) $\mid-10\mid$


i) $\sqrt{4489}$


j) $\frac{\sqrt{5} + 1}{3}$



### Vetores e Matrizes

**3)Leia e responda as questões abaixo**

a) Crie e reproduza um vetor com os seguintes elementos: [laranja,manga,caju,uva], chame-o de  "f"
```{r}
f <- c('laranja','manga','caju','uva')
f
```


b) Crie e reproduza um vetor com os seguintes elementos: [10,5,7,8], chame-o de "q"


c) Crie e reproduza um vetor com os seguintes elementos: [4,2,1,8], chame-o de  "p"


d) Calcule e reproduza o produto dos vetores preco e quantidade e chame-o de "t":




Mostrando o gráfico para $y = x^2$

```{r,  results= 'show', echo= FALSE}
x = c(1,2,3,4,5,6,7,8,9,10)
y = x^2
plot(x,y)
```

Comentário: neste gráfico acima vemos a linda forma que uma função quadrática pode ter mesmo sem ligar os pontos.



--------

## Exercício Aula 2


### Vetores

a) Crie os seguintes vetores:  temp = (26.1,26.7,22.7,16.8) , cidade = (João Pessoa, Manaus, Salvador, Curitiba), estado = (Paraíba, Amazonas, Bahia, Paraná)

```{r}
temp = c(26.1,26.7,22.7,16.8)
cidade = c('João Pessoa', 'Manaus', 'Salvador', 'Curitiba')
estado = c('Paraíba', 'Amazonas', 'Bahia', 'Paraná')

```


b) Mostre estes três vetores
```{r}
temp
cidade
estado

t1 <- cbind(cidade, estado, temp)

temperaturas <- data.frame(t1)
```

Abaixo temos um exemplo de uma tabela com o Kable.


```{r}


kable(temperaturas, format = 'html', booktabs = TRUE)

```

Aqui utilizamos o xtable.

```{r,results='asis' }

tb1 <- xtable(temperaturas)

print.xtable(tb1, format = 'html')
```


### Listas


a) Agora crie uma lista através da função `list()` incluindo os três vetores criados anteriormente, chame-a de "lista"

```{r}
lista <- list(cidade, estado, temp)
```



b) Reproduza o primeiro elemento da lista
```{r}

lista[2:3]

class(lista[3])

class(lista[[3]])

lista[3][1]

```



c) Com apenas um comando, reproduza o dois últimos elementos da lista


d) Reproduza novamente o segundo elemento da lista, mas agora utilizando `[[]]`. Qual a diferença em relação ao item b), dica: use a função `class()`



### Matrizes


a) Crie a matriz "A" com os seguinte elementos: 

$$A =
 \begin{pmatrix}
  1 & 2  & 3 & 4 \\
  5 & 6  & 7 & 8 \\
  9 & 10 & 11 & 12  \\
  13 & 14 & 15 & 16
 \end{pmatrix}$$
 

```{r}
A = matrix(1:16,ncol = 4,nrow = 4)
B = matrix(11:26,ncol = 4,nrow = 4)


B+A
```



B)Crie as seguintes matrizes:

$$ m1 = \begin{pmatrix}  3 & 9 & -1 \\
                   4 & 2 & 6 
                   \end{pmatrix}$$
                   
 $$ m2 = \begin{pmatrix}  5 & 2 & 0 \\
                   9 & 3 & 4 
                   \end{pmatrix}$$


b) Qual a soma dessas duas matrizes ?


c) Qual o resultado da subtração m1 - m2 ?


d) Transponha a matriz m1





### Dataframes

Para esse exercício será necessário a utilização do pacote datasets, este contém uma grande quantidade de conjuntos de dados e será importante para as questões relacionadas a dataframes. Para ter mais informações, execute o comando: `library(help = "datasets")`.  
Uma dos data frames disponível nesse pacote é o "mtcars", que descreve características de diferentes modelos de automóvel.

a) carregue os dados do data frame mtcars e obter informações sobre os dados.
```{r}
data("mtcars")
```


b) Verifique a classe de mtcars
```{r}
class(mtcars)
```



c) Reproduza as seis primeiras e seis ultimas linhas do data frame


d) Agora reproduza as dez primeiras e as três últimas linhas do data frame


e) Verifique a estrutura do data frame


f) Quais são os nomes das colunas do date frame mtcars ?



g) Qual o número de linhas e colunas do data frame ?

```{r}
dim(mtcars)
```

h) Reproduza apenas as seis primeiras colunas do data frame mtcars


i) Altere a classe da variável gear para integer


### Importando dados para o R

a) Leia um arquivo csv na pasta "Dados", que está no mesmo nível hierárquico da sua pasta "Exercicios", importe o arquivo "PIB_BR_1996-2016.csv" e salve este arquivo na mesma pasta como um dataframe.

```{r, eval=FALSE}

PIB9616 <- read.csv(file = '../Dados/PIB_BR_1996-2016.csv', fileEncoding = "UTF-8")

save(PIB9616, file='../Dados/PIB9616.Rda')


```


b) Mostre as primeiras linhas do Dataframe "PIB9616"



c) Mostre a estrutura do Dataframe "PIB9616"



d) Altere os nomes das variaveis do dataframe para: c('Ano', 'PIBcorrente','DeflatorPIB','PopulacaoResidente', 'PIBpcCorrente')



e) Leia o Arquivo ../Dados/PIB_BR_1996-2016.xlsx' para o Dataframe "PIB9616excel"


f) Altere os nomes das variaveis do dataframe para: c('Ano', 'PIBcorrente','DeflatorPIB','PopulacaoResidente', 'PIBpcCorrente')


g) Salve o Arquivo como  "PIB9616excel.Rda", na pasta "Data"


h) Salve uma versão csv do dataframe com o nome  "PIB9616excel.csv", na pasta "Data"




### Importando Dados via API


a) Você vai precisar utilizar as bibliotecas "jsonlite", "dplyr" e "lubridate", procure na internet e diga para que estas 3 bibliotecas são utilizadas no R.

```{r}
library(jsonlite)
library(dplyr)
library(lubridate)

```

b) Baixe o arquivo do saldo de crédito de pessoas físicas para o Pará que está no sistema de dados abertos do BACEN, salvando o resultado em um dataframe

```{r, eval=FALSE}

download.file("http://api.bcb.gov.br/dados/serie/bcdata.sgs.14015/dados?formato=json&amp","Saldo_OpCreditoPF_PA")

Saldo_OpCreditoPF_PA <- fromJSON("Saldo_OpCreditoPF_PA")

save(Saldo_OpCreditoPF_PA, file="../Dados/Saldo_OpCreditoPF_PA.Rda")

```






c) Faça o Download do Arquivo de Saldo... do BCB de Concessões de crédito com recursos livres - Pessoas físicas - Crédito pessoal consignado para trabalhadores do setor público que pode ser encontrado em:

[Série Consignado Funcionários Públicos] (https://dadosabertos.bcb.gov.br/dataset/20669-concessoes-de-credito-com-recursos-livres---pessoas-fisicas---credito-pessoal-consignado-para)

Usando o api

d) Salve Esta série num Dataframe ("ConsignadoFuncPublicos.Rda") na sua pasta Dados

--------

# Anotações 

## Anotações sobre o R



## Anotações gerais








