---
title: "Lista de Exercícios 1"
author: "Introdução a Data Science com R"
date: "Maio 2019"
output:
  html_document:
    highlight: tango
    theme: cosmo
---


#Definindo o *Working directory*

**1) Baseado no que foi visto em sala de aula responda**

a) Em que diretório está o seu R agora ?

```{r, echo=TRUE}
getwd()
```

b) Altere seu diretório e repita o procedimento anterior

```{r eval=FALSE,  results= 'hide', echo= FALSE}
setwd("diretório que deseja definir")
getwd()
```

c) Quais elementos estão no seu ambiente de trabalho ?
```{r, results='hide', echo=FALSE}
x = c(1,2,3,4,5,6,7,8,9,10)
```

```{r eval=TRUE, results= 'show', echo= TRUE}
ls()
```

#O R como calculadora

**Calcule as seguintes operações:**

a) $\frac{2}{36}$
```{r,echo=TRUE,results='markup'}
2/36
```


b) $4 \times 8$


c) $5\times76$


d) $2^{9}$



e) $e^{2}$


f) $log7$


g) $ln{25}$



h) $\mid-10\mid$


i) $\sqrt{4489}$


j) $\frac{\sqrt{5} + 1}{3}$



#Vetores e Matrizes

**3)Leia e responda as questões abaixo**

a) Crie e reproduza um vetor com os seguintes elementos: [laranja,manga,caju,uva], chame-o de  "f"
```{r}
f <- c('laranja','manga','caju','uva')
f
```


b) Crie e reproduza um vetor com os seguintes elementos: [10,5,7,8], chame-o de "q"


c) Crie e reproduza um vetor com os seguintes elementos: [4,2,1,8], chame-o de  "p"


d) Calcule e reproduza o produto dos vetores preco e quantidade e chame-o de "t":




Mostrando o gráfico para $y = x^2$

```{r,  results= 'show', echo= FALSE}
x = c(1,2,3,4,5,6,7,8,9,10)
y = x^2
plot(x,y)
```

Comentário: neste gráfico acima vemos a linda forma que uma função quadrática pode ter mesmo sem ligar os pontos.


```{r,  results= 'show', echo= TRUE}

print(Sys.info())
print(Sys.Date())
print(Sys.time())
print(Sys.getpid())

```



