---
title: "Lista de Exercício"
author: "Miguel Leite/Sergio Rivero"
date: "Setembro de 2018"
output:
  pdf_document:
    toc: yes
    toc_depth: '2'
  html_document:
    highlight: tango
    theme: cosmo
    toc: yes
    toc_depth: 2
subtitle: Métodos computacionais em economia
---

options(encoding = 'UTF-8')

#O R como calculadora

**Calcule as seguintes operações:**

a) $1 - (1 + 10^{-15})$

```{r, echo= FALSE, results='hide'}
 1 - (1 + 10^(-15))
```


b) $log_{10}25 + ln{2} + log_{4}10$

```{r, echo= FALSE, results='hide'}
 log10(25) + log(2) + log(10, base = 4)
```

c) $e^5 + \mid-7\mid$

```{r, echo = F, results="hide"}
exp(5) + abs(-7)
```

d) $cos(\pi) + sen(\frac{\pi}{2})$

```{r, echo = F, results="hide"}
cos(pi) + sin(pi/2)
```


#A função ``list()``

a) Crie os seguintes vetores:  temp = (26.1,26.7,22.7,16.8) , cidade = (João Pessoa, Manaus, Salvador, Curitiba), estado = (Paraíba, Amazonas, Bahia, Paraná)

```{r, echo = F, results="hide"}
temp <- c(26.1,26.7,22.7,16.8)
cidade <- c("João Pessoa", "Manaus", "Salvador", "Curitiba")
estado <- c("Paraíba", "Amazonas", "Bahia", "Paraná")
```

b) Agora crie um lista através da função `list()` incluindo os três vetores criados anteriormente, chame-a de "lista"

```{r, echo = F, results="hide"}
lista <- list(temp,cidade,estado)
lista
```

c) Reproduza o primeiro elemento da lista

```{r, echo = F, results="hide"}
lista[1]
```

d) Com apenas um comando, reproduza o dois últimos elementos da lista

```{r, echo = F, results="hide"}
lista[c(2,3)]
```

e) Reproduza novamente o segundo elemento da lista, mas agora utilizando `[[]]`. Qual a diferença em relação ao item c), dica: use a função `class()`

```{r, echo = F, results="hide"}
lista[[1]]
```

# Matrizes

a) Crie a matriz "A" com os seguinte elementos: 

$$A =
 \begin{pmatrix}
  1 & 2  & 3 & 4 \\
  5 & 6  & 7 & 8 \\
  9 & 10 & 11 & 12  \\
  13 & 14 & 15 & 16
 \end{pmatrix}$$
 
```{r, echo = F, results="hide"}
A <- matrix(c(1:16), nrow = 4, byrow =  T)
```
 
b) Agora transponha a matriz anterior, necessariamente alterando o argumento `byrow` da função `matrix()`, chame esta nova matriz de "At"

```{r, echo = F, results="hide"}
At <- matrix(c(1:16), nrow = 4, byrow =  F)
```

c) Existe alguma função que transporia a matriz de forma mais eficiente ? Se sim, qual seria ?

```{r, echo = F, results="hide"}
t(A)
```

d) reproduza o elemento da linha 3 coluna 4 da matriz "A"

```{r, echo = F, results="hide"}
A[3,4]
```

e) Reproduz apenas a coluna 2 da matriz A

```{r, echo = F, results="hide"}
A[,2]
```

f) Reproduza apenas a linha 1 da matriz A

```{r, echo = F, results="hide"}
A[1,]
```

g) Qual é a soma das linhas de A ?

```{r, echo = F, results="hide"}
rowSums(A)
```

h) Qual é a soma das colunas de A ?

```{r, echo = F, results="hide"}
colSums(A)
```

#Operações com matrizes

a)Crie as seguintes matrizes:

$$ m1 = \begin{pmatrix}  3 & 9 & -1 \\
                   4 & 2 & 6 
                   \end{pmatrix}$$
                   
 $$ m2 = \begin{pmatrix}  5 & 2 & 0 \\
                   9 & 3 & 4 
                   \end{pmatrix}$$

```{r, echo = F, results="hide"}
m1 <- matrix(c(3, 9, -1, 4, 2, 6), nrow = 2)
m2 <- matrix(c(5, 2, 0, 9, 3, 4), nrow = 2)
```

b) Qual a soma dessas duas matrizes ?

```{r, echo = F, results="hide"}
m1 + m2
```

c) Qual o resultado da subtração m1 - m2 ?

```{r, echo = F, results="hide"}
m1 - m2
```


d) Qual o produto dessas duas matrizes ?

```{r, echo = F, results="hide"}
m1 * m2
```

e) Qual a o resultado da divisão dessas duas matrizes ?

```{r, echo = F, results="hide"}
m1/m2
```

# Data frames

Para esse exercício será necessário a utilização do pacote datasets, este contém uma grande quantidade de conjuntos de dados e será importante para as questões relacionadas a dataframes. Para ter mais informações, execute o comando: `library(help = "datasets")`.  
Uma dos data frames disponível nesse pacote é o "mtcars", que descreve características de diferentes modelos de automóvel.

a) carregue os dados do data frame mtcars e obter informações sobre os dados.


```{r, echo = F, results="hide"}
data("mtcars")
help(mtcars)
```

b) Verifique a classe de mtcars

```{r, echo = F, results="hide"}
class(mtcars)
```


c) Reproduza as seis primeiras e seis ultimas linhas do data frame

```{r, echo = F, results="hide"}
head(mtcars)
tail(mtcars)
```

d) Agora reproduza as dez primeiras e as três últimas linhas do data frame

```{r, echo = F, results="hide"}
head(mtcars,10)
tail(mtcars,3)
```

e) Verifique a estrutura do data frame

```{r, echo = F, results="hide"}
str(mtcars)
```

f) Quais são os nomes da coluna do date frame mtcars ?

```{r, echo = F, results="hide"}
names(mtcars)
```

g) Qual o número de linhas e colunas do data frame ?

```{r, echo = F, results="hide"}
dim(mtcars)
```

h) Reproduza apenas as seis primeiras colunas do data frame mtcars

```{r, echo = F, results="hide"}
mtcars[,1:6]
```

i) Altere a classe da variável gear para integer

```{r, echo = F, results="hide"}
mtcars$gear <- as.integer(mtcars$gear)
```

#Estatística descritiva

a) Qual é o máximo e o mínimo de horse power(hp) dos veículos ?

```{r, echo = F, results="hide"}
max(mtcars$hp)
min(mtcars$hp)
```


b) Calcule a média e mediana dos pesos (variável wt) dos veículos do data frame

```{r, echo = F, results="hide"}
mean(mtcars$wt)
median(mtcars$wt)
```

c) Quais os quantis da variável galões por milhas (mpg) ?

```{r, echo = F, results="hide"}
quantile(mtcars$mpg)
```

d) Quais veículos conseguem percorrer pelo menos 20 milhas com um galão ?

```{r, echo = F, results="hide"}
subset(mtcars, mpg >= 20)
```

#Visualização dos dados


a) Faça um gráfico de dispersão da variável mpg

```{r, echo = F, results="hide", fig.show='hide'}
plot(mtcars$mpg)
```

b) Agora faça um histograma

```{r, echo = F, results="hide", fig.show='hide'}
hist(mtcars$mpg)
```

c) Por fim, reproduza um boxplot

```{r, echo = F, results="hide", fig.show='hide'}
boxplot(mtcars$mpg)
```

