---
title: "Lista de Exercício"
author: "Métodos computacionais em economia"
date: "Setembro de 2018"
output:
  pdf_document:
    toc: yes
    toc_depth: '2'
  word_document:
    toc: yes
    toc_depth: '2'
  html_document:
    highlight: tango
    theme: cosmo
    toc: yes
    toc_depth: 2
---







#Definindo o *Working directory*

**1) Baseado no que foi visto em sala de aula responda**

a) Em que diretório está o seu R agora ?

```{r,  results= 'show', echo= TRUE}
getwd()
```

b) Altere seu diretório e repita o procedimento anterior

```{r eval=FALSE,  results= 'hide', echo= FALSE}
setwd("diretório que deseja definir")
getwd()
```

c) Quais elementos estão no seu ambiente de trabalho ?
```{r, results='hide', echo=FALSE}
x = c(1,2,3,4,5,6,7,8,9,10)
```



```{r eval=TRUE, results= 'show', echo= TRUE}
ls()
```

#O R como calculadora

**Calcule as seguintes operações:**

a) $\frac{2}{36}$


```{r,  results= 'hide', echo= FALSE}
2/36
```


b) $4 \times 8$


```{r,  results= 'hide', echo= FALSE}
4*8
```


c) $5\times76$


```{r,  results= 'hide', echo= FALSE}
5*76
```


d) $2^{9}$


```{r,  results= 'hide', echo= FALSE}
2^9
```

e) $e^{2}$


```{r,  results= 'hide', echo= FALSE}
exp(2)
```


f) $log7$


```{r,  results= 'hide', echo= FALSE}
log(7, base = 10)
```


g) $ln{25}$


```{r,  results= 'hide', echo= FALSE}
log(25)
```


h) $\mid-10\mid$


```{r,  results= 'hide', echo= FALSE}
abs(-10)
```


i) $\sqrt{4489}$


```{r,  results= 'hide', echo= FALSE}
sqrt(4489)
```

j) $\frac{\sqrt{5} + 1}{3}$


```{r,  results= 'hide', echo= FALSE}
(sqrt(5) + 1)/3 

```


**2) Quais as diferenças entre `NaN`, `NULL`, `NA` e `Inf` ?**


<!---
*`NaN` quer dizer “Not a number”, ele aparece quando o resultado de uma expressão matemática não está definida.

*`NA` significa “Not Available” e simboliza informação ausente/faltante. Usamos `NA` principalmente para representar dados faltantes em bancos de dados.

*`NULL` significa vazio, “nada”. Quando queremos que uma função não retorne nada, fazemos ela devolver `NULL`.

*`Inf` representa o infinito, como no limite de funções matemáticas. Valores muito grandes (10e+308) e 1/0 retornam `Inf` (com I maiúsculo). -->

#Vetores e Matrizes

**3)Leia e responda as questões abaixo**

a) Crie e reproduza um vetor com os seguintes elementos: [laranja,manga,caju,uva], chame-o de  "f"

```{r,  results= 'hide', echo= FALSE, echo= FALSE}
f <- c("laranja","manga","uva")
f
```

b) Crie e reproduza um vetor com os seguintes elementos: [10,5,7,8], chame-o de "q"

```{r,  results= 'hide', echo= FALSE}
q <- c(10,5,7)
q
```

c) Crie e reproduza um vetor com os seguintes elementos: [4,2,1,8], chame-o de  "p"

```{r,  results= 'hide', echo= FALSE}
p <- c(4,2,1)
p
```

d) Calcule e reproduza o produto dos vetores preco e quantidade e chame-o de "t":

```{r,  results= 'hide', echo= FALSE}
t <- p*q
t
```

e) Crie e reproduza uma matriz 4x3 ( i = 4, j = 3) com os vetores do item anterior, chame-a de "m1"

```{r,  results= 'hide', echo= FALSE}
m1 <- rbind(f,q,p,t)
m1
```

f) Crie e reproduza uma matriz 3x4 ( i = 3, j = 4) com os vetores do item anterior, chame-a de "m2"

```{r,  results= 'hide', echo= FALSE}
m2 <- cbind(f,q,p,t)
m2
```

g) Refaça a matriz "m1" com a função ``matrix()``, chame-a de "M1"

```{r,  results= 'hide', echo= FALSE}
M1 <- matrix( c("laranja","manga","uva", 10 ,5 , 7, 4 , 2, 1 ,40 , 10 ,7) , nrow = 4 ,ncol = 3 , byrow = TRUE)
M1
```

h) Transforme a matriz "M1"" em data frame, chame-a de "df"" em seguida verifique a classe do objeto "df"

```{r,  results= 'hide', echo= FALSE}
df <- as.data.frame(M1)
df
class(df)
```

i) Altere o nome das linhas do seu novo data frame para: "frutas", "preço", "quantidade" e "total" e em seguida reproduza

```{r,  results= 'hide', echo= FALSE}
rownames(df) <- c("frutas", "preço", "quantidade","total")
df
```

Mostrando o gráfico para $y = x^2$

```{r,  results= 'show', echo= FALSE}
x = c(1,2,3,4,5,6,7,8,9,10)
y = x^2
plot(x,y)
```

Comentário: neste gráfico acima vemos a linda forma que uma função quadrática pode ter mesmo sem ligar os pontos.


```{r,  results= 'show', echo= TRUE}

print(Sys.info())
print(Sys.Date())
print(Sys.time())
print(Sys.getpid())

```



