---
title: "Exemplos de Uso do xtable e stargazer"
author: "Curso de Tratamento de Dados"
date: "May 11, 2019"
output: 
  html_document:
          number_sections: true
---

```{r setup, include=FALSE}
knitr::opts_chunk$set(echo = TRUE)
library(ggplot2)
library(xtable)
library(stargazer)
library(dplyr)
```

# Importando os arquivos para o R
```{r importandoMtcars, results='asis'}
  
  data(mtcars)

  mtc2 <- xtable(head(mtcars), auto = TRUE)
	
  print.xtable(mtc2, type='html')
```

# Organizando os dados e Gerando arquivos de síntese

Aqui se utiliza o dplyr-summarize para gerar tabelas síntese e apresentar


```{r organizandoMtcars, results='asis'}

sintesePot <- as.data.frame(mtcars %>% group_by(cyl) %>%
                    summarize(potenciaMedia = mean(hp,na.rm = TRUE),
                              sigmaPotencia = sd(hp, na.rm = TRUE),
                              n = n()
                            )
                    )
	
tabelaPot <- xtable(sintesePot)
		print(tabelaPot, type = "html")
```




# Gerando gráficos dos dados

```{r, graficoHPMPG, fig.width=6, fig.height=6, fig.align='center'}
ggplot(mtcars, aes(x=hp, y=mpg)) +
  geom_point() +
  geom_smooth() +
  labs(x='Potência (HP)', y = 'Consumo (MPG)')
```


Aqui se gera gráficos dos dados

Mais alguns gráficos para a análise.

```{r, graficoCylMPG, fig.width=6, fig.height=6, fig.align='center'}
ggplot(mtcars, aes(x=as.factor(cyl), y=mpg)) +
  geom_boxplot() +
  labs(x='Cilindros', y = 'Consumo (MPG)')
```






# Executando Regressões

Aqui se executa as regressões dos arquivos do Hilder.

Também seria interessante colocar alguma coisa do Ricardo


# Apresentando diversos tipos de tabelas.

Aqui se apresenta algumas tabelas e se discute as possibilidades do xtable e stargazer.


