---
title: "Gerando Tabelas no Rmd"
author: "Curso de Tratamento de Dados"
date: "May 10, 2019"
output: 
  html_document:
          number_sections: true
---

```{r setup, include=FALSE}
knitr::opts_chunk$set(echo = TRUE)
library(ggplot2)
library(ggthemes)
library(forecast)

```

# Importando os arquivos para o R
```{r importandoDados}
data <- read.csv2('data.csv', header=T, sep=';', dec=',')
data$date <- as.Date(data$date, format='%d/%m/%Y')

tail(data)

```

# Organizando os dados

Aqui vai ler os diversos arquivos que estão no diretorio aux. 

Usa-se o readxl.

Depois, organiza-se os arquivos montando uma série temporal em painel para os dados.


# Juntando os arquivos

Aqui junta-se os arquivos utilizando o full join.

# Tratando os dados
```{r tratandoDados}

data$prevreal <- data[,3]*(tail(data[,2],1)/data[,2]) 

```


# Gerando arquivos de síntese dos dados 

Aqui se utiliza o dplyr-summarize para gerar tabelas síntese e apresentar

# Gerando gráficos dos dados

```{r graficoDespesaPrevidenciaria}
ggplot(data, aes(date, previdencia/1000))+geom_line(size=.8)+
  xlab('')+ylab('R$ bilhoes')+
  labs(title='Despesa com Beneficios Previdenciarios')

```


```{r GraficoConjuntoReal}

ggplot(data, aes(date, previdencia/1000))+
  geom_line(size=.8, aes(color='Serie Nominal'))+
  geom_line(size=.8, aes(date, prevreal/1000, color='Serie Real'))+
  xlab('')+ylab('R$ bilhoes')+
  labs(title='Despesa com Beneficios Previdenciarios',
       colour='',
       caption='analisemacro.com.br')+
  theme(legend.position="top")

```


Aqui se gera gráficos dos dados

# Executando Regressões

Aqui se executa as regressões dos arquivos do Hilder.

Também seria interessante colocar alguma coisa do Ricardo


# Apresentando diversos tipos de tabelas.

Aqui se apresenta algumas tabelas e se discute as possibilidades do xtable e stargazer.


